# 专为项目购买的办公电脑可以计入在建工程-建设管理费吗

提问人：xwg007vip 时间：2019-12-17 08:05:19
求助陈版主，项目已经完工，尚未做决算，专为项目公司购入的办公用品，其中包含价值八千的电脑，可以计入在建工程-待摊投资-建设管理费吗？如果可以，在做竣工决算时，就等于把电脑摊销了，但是会计上应该计入固定资产。如果不入建设管理费，该如何调整呢？

回答人：chenyiwei
电脑是单独的一项固定资产，应单独作为固定资产——办公设备核算，不可计入在建工程成本。